Inventaris van archieven van het ministerie van Defensie (en de taakvoorganger ministerie van Oorlog), deel 1, (1898) 1945-1996
Nationaal Archief, Den Haag
- Krijgsmachtonderdeel Koninklijke Landmacht
  - Technische dienst
    - 551 Technische Dienst Munitie Bataljon
      - Het rapporteren inzake de voorbereiding van het Interimplan 1LK en andere operatiën, 1960; 773; 1 omslag
      - Het rapporteren over de verkenning, oorlogsbestemming, mobilisatievoorbereidingen en oefening Quick Train, alsmede de oprichting en opheffing van diverse eenheden, 1960; 774; 1 pak
      - Verklaringen van vernietiging van archiefbescheiden, 1988-1992; 775-776; 2 omslagen
        - 1988, 775
        - 1989-1992, 776
    - 552 Technische Dienst Herstel Bataljon
      - Het opstellen van maandverslagen, 1961; 777; 1 omslag
    - 567 Technische Dienst Basis Herstel Compagnie
      - Het opstellen van maandverslagen, 1960-1961; 778-779; 2 omslagen
        - 1960, 778
        - 1961, 779
      - Het opstellen van jaarverslagen, 1969-1974; 780-785; 6 omslagen
        - 1968 1969, 780
        - 1969 1970, 781
        - 1970 1971, 782
        - 1971 1972, 783
        - 1972 1973, 784
        - 1973 1974, 785
    - 568 Technische Dienst Herstel Compagnie
      - Het opstellen van maandverslagen, 1959; 786; 1 omslag
    - 569 Technische Dienst Herstel Compagnie
      - Het opstellen van maandverslagen, 1959-1960; 787-789; 1 pak en 2 omslagen
        - 1959, 787
        - 1960, 788; 1 pak
        - 1961, 789
    - 570 Technische Dienst Herstel Compagnie
      - Het wijzigen van de organisatie van de 570 Technische Dienst Herstel Compagnie, 1948-1955; 790; 1 omslag
      - Het opstellen van een rapport inzake de kostprijsadministratie, 1951; 791; 1 omslag
      - Het opstellen van maandverslagen 570 Technische Dienst Herstel Compagnie, 1959-1961; 792-794; 3 omslagen
        - 1959, 792
        - 1960, 793
        - 1961, 794
      - Verklaringen van vernietiging van archiefbescheiden, 1962-1975, 1989-1992; 795-796; 2 omslagen
        - 1962-1975, 795
        - 1989-1992, 796
      - Het opstellen van jaarverslagen inzake de 570 Technische Dienst Herstel Compagnie over de jaren 1963 tot en met 1965 en 1968 tot en met 1979, 1964-1966, 1969-1980; 797-811; 15 omslagen
        - 1963 1964, 797
        - 1964 1965, 798
        - 1965 1966, 799
        - 1968 1969, 800
        - 1969 1970, 801
        - 1970 1971, 802
        - 1971 1972, 803
        - 1972 1973, 804
        - 1973 1974, 805
        - 1974 1975, 806
        - 1975 1976, 807
        - 1976 1977, 808
        - 1977 1978, 809
        - 1978 1979, 810
        - 1979 1980, 811
    - 574 Technische Dienst Tankwerkplaats
      - Verklaringen van vernietiging van archiefbescheiden, 1958-1971; 812; 1 pak
      - Het opstellen van maandverslagen, 1959; 813; 1 omslag
      - Het opstellen van verslagen van dienstreizen, 1961-1963; 814-817; 4 omslagen
        - Duitsland inzake revisie van militair materieel 1961, 814
        - Bourges inzake kanon 105/L44 1962, 815
        - Dexheim inzake de brugleggende tank 1963, 816
        - Engeland inzake munitiecontracten 1963, 817
      - Het verslagleggen inzake oefening Fallex, 1962-1964; 818-819; 1 omslag en 1 pak
        - Map I 1962, 818; 1 omslag
        - Map II 1964, 819
      - Het beantwoorden van vragen van de heer Smits van de Algemene Rekenkamer, 1963; 820; 1 omslag
    - 575 Technische Dienst Centrale Werkplaats
      - Het inrichten van de organisatie van de Centrale Werkplaats, 1946-1953; 821; 1 omslag
      - Verklaringen van vernietiging van archiefbescheiden, 1946-1986; 822-825; 4 omslagen
        - 1946-1964, 822
        - 1962-1967, 823
        - 1964-1965, 824
        - 1966-1986, 825
      - Het verslagleggen van een dienstreis naar Milaan, 1947; 826; 1 omslag
      - Het opstellen van jaarverslagen over de jaren 1948 tot en met 1974, met hiaten, 1949, 1959, 1960, 1963-1966, 1971-1973, 1974-1978; 827-831; 2 omslagen en 3 pakken
        - 1948 1949, 827; 1 omslag
        - 1959 1960, 828
          ook jaarverslag van de 574 Technische Dienst Tankwerkplaats
        - 1962-1965 1963-1966, 829; 1 omslag
        - 1970-1972 1971-1973, 830
        - 1974-1978 1975-1979, 831
      - Het opstellen van maandverslagen inzake de 575 Technische Dienst Centrale Werkplaats, met hiaten, 1952-1968; 832-837; 1 pak en 5 omslagen
        - 1952, 832
        - 1956, 833
        - 1960, 834
        - 1963-1965, 835
        - 1966, 836; 1 pak
        - 1968, 837
      - Het opstellen van verslagen inzake aangelegenheden inzake de Centrale Werkplaats Utrecht, 1954; 838; 1 omslag
      - Het verslagleggen van oefening Grote Beer, 1955; 839; 1 omslag
      - Het opstellen van functieomschrijvingen voor magazijn en expeditie functies van het 180 Basis Centrale Werkplaats Utrecht, 1956; 840-841; 1 pak en 1 omslag
        - 1956 I, 840
        - 1956 II, 841; 1 omslag
      - Het opstellen van een vaste order voor de inspecteur van de Technische Dienst, 1964; 842; 1 omslag
      - Het opstellen van een jaarverslag over het jaar 1967 en vergaderverslagen van de 575 Technische Dienst Centrale Werkplaats, 843; 1 pak
      - Het rapporteren over de nieuwe bestemming van gebouw WW (codenaam), 1974; 844; 1 omslag
    - 580 Munitie Depot Compagnie
      - Het opstellen van instructies voor het Munitie Uitrusting Park, 1952-1954; 845-848; 4 omslagen
        - Instructies voor de munitiedienst 1952, 845
        - Oprichtingsbevel 1953, 846
        - Instructies voor magazijnbeheerders en geleiders van munitie-transporten met voertuigen 1953, 847
        - Orders van blijvende aard 1954, 848
      - Het reorganiseren van de 4 Munitie Uitrusting Park, 1954; 849; 1 omslag
      - Het opstellen van veiligheidsorders voor het 41 Basis Munitie Magazijn, 1955; 850; 1 omslag
      - Het opstellen van vaste orders en instructies, 1955-1963, 1977-1984; 851-853; 1 omslag en 2 pakken
        - 1955-1963, 851; 1 omslag
        - 1977, 852
        - 1978-1984, 853
      - Verklaringen van vernietiging van archiefbescheiden, 1959-1989; 854-860; 1 pak en 6 omslagen
        - 1959-1988, 854
        - 1965-1988, 855
        - 1968-1969, 856
        - 1974-1979, 857
        - 1974-1984, 858; 1 pak
        - 1977-1979, 859
        - 1989, 860
      - Het opstellen van orders en instructies voor het 1e Peloton, 1960; 861; 1 omslag
      - Het opstellen van instructies en verslagen aangaande oefeningen, 1960-1981; 862-865; 4 omslagen
        - Quick Train I 1960-1961, 862
        - Quick Train II 1968, 863
        - Laad-Op 1978, 864
        - Logico II 1981, 865
      - Het opstellen van maandverslagen, 1963, 1981-1982; 866-867; 1 omslag en 1 pak
        - 1963, 866
        - 1981-1982, 867; 1 omslag
      - Het opstellen van jaarverslagen over de jaren 1977 tot en met 1982, 1978-1983; 868; 1 omslag
      - Het rapporteren over operationele inzetbaarheid, 1981-1983; 869; 1 omslag
      - Het opstellen van richtlijnen en uitvoeringsbepalingen inzake vredesbewaking en optreden tegen ordeverstorende acties, 1984; 870; 1 omslag
    - 581 Munitie Depot Compagnie
      - Verklaringen van vernietiging van archiefbescheiden, 1960-1986; 871-875; 2 pakken en 3 omslagen
        - 1960-1969, 871; 1 pak
        - 1964-1970, 872
        - 1967-1970, 873; 1 pak
        - 1981-1986, 874
        - 1992, 875
      - Het opstellen van instructies voor bewakers, plantonwacht en hondengeleider, 1962; 876; 1 omslag
      - Het rapporteren over het bewakingsplan, 1962; 877; 1 omslag
      - Het opstellen van maandverslagen, met hiaat, 1962-1966; 878-881; 1 pak en 3 omslagen
        - 1962, 878; 1 pak
        - 1963, 879
        - 1964, 880
        - 1966, 881
      - Het rapporteren van onderzoek naar de Afdeling Efficiency en Administratieve Organisatie, alsmede naar operationeel militaire aangelegenheden, 1964; 882; 1 omslag
      - Jaarverslagen van de 581 Munitie Depot Compagnie over de jaren 1966 en 1975 tot en met 1983, 1967, 1976-1984; 883-884; 2 omslagen
        - 1966, 1975-1978 1967, 1976-1979, 883
        - 1979-1983 1980-1984, 884
      - Notulen en agenda's van vergaderingen, 1971; 885; 1 omslag
      - Het verslagleggen van oefening Wintex '79, 1977-1979; 886; 1 omslag
    - 901 Technische Dienst Basis Herstel Compagnie
      - Het opstellen van maandverslagen, 1956-1958; 887-890
        - 1956, 887
        - 1957, 888
        - 1958, 889
        - 1959, 890
    - 901a Lucht Afweer Herstelteam
      - Het opstellen van maandverslagen, 1955; 891; 1 omslag
    - 902 Technische Dienst Basis Herstel Compagnie
      - Het opstellen van maandverslagen, 1956-1961; 892-897; 6 omslagen
        - 1956, 892
        - 1957, 893
        - 1958, 894
        - 1959, 895
        - 1960, 896
        - 1961, 897
    - Opleidings Centrum Technische Dienst
      - Het vaststellen van de eigen organisatie, 1953; 898; 1 omslag
      - Het instellen van de WANO-medaille (Watersnoodmedaille), 1953; 899; 1 omslag
      - Het opstellen van opleidingsschema's van de School Technische Dienst, 1953; 900; 1 omslag
      - Het opstellen van opleidingsvereisten en cursusinstructies, 1955; 901; 1 omslag
      - Het verslagleggen van een dienstreis naar fabrieken in Engeland, 1955; 902; 1 omslag
      - Het vaststellen van de organisatie van de School Technische Dienst, 1965; 903; 1 omslag
      - Verklaringen van vernietiging van archiefbescheiden, 1965-1973, 1992, 1996; 904-908; 2 pakken en 3 omslagen
        - 1965 I, 904; 1 pak
        - 1965 II, 905; 1 pak
        - 1965-1973, 906
        - 1992, 907
        - 1996, 908
      - Het opstellen van het Arbo-jaarverslag 1994 van het Opleidings Centrum Technische Dienst, 1995; 909; 1 omslag
      - Het opstellen van het ARBO-jaarplan 1996 voor het Opleidings Centrum Technische Dienst, 1995; 910; 1 omslag
  - NATCO
    Het Nationaal Commando, beter bekend als de NATCO, fungeerde tussen 1975 en 2004 als de facilitaire dienstverlener van de Koninklijke Landmacht. Het zorgde voor voeding en kleding voor de andere onderdelen van de Landmacht, voor mogelijkheden om te wonen en te werken en was verantwoordelijk voor onderhoud en beheer van materieel, bevoorrading, post, bewaking en beveiliging. Naast deze facilitaire taken coördineerde het Nationaal Commando de militaire bijstand bij rampen en crisissituaties in Nederland.
    NATCO kwam voort uit de Stuurgroep Nationaal Commando die in 1969 werd opgericht. De staf van het Nationaal Commando werd in 2004 opgeheven en is samen met andere onderdelen (Operationele Staf Bevelhebber Landstrijdkrachten en de Staf 1 Divisie '7 december') samengevoegd in de OpCo: het Operationeel Commando waarmee de Koninklijke Landmacht sinds 1 januari 2004 beschikt over één commando waarin alle operationele taken zijn samengevoegd.
    - Nederlandse Territoriale Bevelhebber
      - Het toepassen van strafrecht en strafbevoegdheid, 1946-1952; 911; 1 omslag
      - Het opstellen en wijzigen van de taakstelling en verhoudingen van onderdelen ondergeschikt aan de Nederlandse Territoriaal Bevelhebber, 1950-1954; 912; 1 pak
      - Het instellen van het Nederlands Territoriaal Bevel, 1951; 913; 1 omslag
      - Het opstellen van bevelen betreffende de verdediging van noodbrugpontonplan Betuwe, 1951-2952; 914; 1 pak
      - Het opstellen van aanwijzingen en richtlijnen inzake geneeskundige verzorging van personeel, 1951-1953; 915; 1 omslag
      - Het opstellen van richtlijnen voor opleiding en oefening, 1951-1955; 916; 1 omslag
      - Notulen en agenda's van besprekingen inzake de organisatie van verbindingsorganen, een bezoek aan Groot-Brittannië, Territoraal Inlichtingenpersoneel en het vastellen van de vredesorganisatie voor de territoriale verzorging, 1951-1958; 917; 1 omslag
      - Het opstellen van plannen inzake de evacuatie van burgers, 1951-1958; 918-919; 1 omslag en 1 pak
        - 1951-1957, 918
        - 1952-1958, 919; 1 pak
      - Het opstellen van voorlopige vaste Inlichtingen Orders, 1951-1958; 920; 1 omslag
      - Het verslagleggen van oefeningen, 1951-1962; 921-942; 6 pakken en 16 omslagen
        - Alarmoefeningen 1951, 1953-1955, 921
        - Ambiorix 1951, 922
        - Ante Portas I 1956, 923; 1 pak
        - Ante Portas II 1956, 924; 1 pak
        - Bluesbird 1952, 925
        - Concerto II 1953, 926
        - Emergo 1954-1955, 927
        - Exit Para 1954, 928; 1 pak
        - Generous 1952-1960, 929
        - Grote Beer 1955, 930; 1 pak
        - Herhalingsoefeningen, Bluebird, Drietand, Vuurdoop, Fallex 62 en alarmoefeningen 1951-1956, 1959, 1962, 931; 1 pak
        - Herhalingsoefeningen I 1951-1958, 932
        - Herhalingsoefeningen II 1952-1956, 933
        - Herhalingsoefeningen III 1952-1957, 934
        - Herout 1952, 935
        - Keller Blanc 1955, 936
        - Parade Riposte 1959, 937
        - Pro Patria 1961, 938
        - Rotondo 1954, 939
        - Schaakmat 1957, 940
        - Semper Vigil 1954-1955, 941; 1 pak
        - Zuid-Oost 1955, 942
      - Het wijzigen van de organisatiestructuur van eenheden vallende onder de Territoriaal Bevelhebber, 1951-1957, 1962; 943; 1 pak
      - Het opstellen van aanbevelingen inzake munitie-, goederen- en motorvervoer, 1952; 944; 1 omslag
      - Het voorbreiden van het Militair Gezag, 1952; 945; 1 omslag
      - Het opstellen van verslagen inzake de werkzaamheden van de 3e militaire afdeling, 1952-1953; 946; 1 omslag
      - Het opstellen van richtlijnen en instructies bij legerplaatsen, 1952-1953; 947; 1 omslag
      - Het opstellen van operatieplannen en operatiebevelen, 1952, 1954; 948; 1 omslag
      - Het opstellen van richtlijnen voor de opleiding van Korea-vrijwilligers, inlichtingenpersoneel en officieren, 1952-1954; 949; 1 omslag
      - Het opstellen van de regeling strafbevoegdheid, 1952-1954; 950; 1 omslag
      - Het opstellen van verslagen inzake de legering, verzorging, bewaking en gebouwen van legerplaatsen in onder andere Ede, Havelte en Rotterdam, 1952-1955; 951; 1 omslag
      - Het opstellen van periodieke verslagen betreffende de verzorgingssterkten van oorlogsonderdelen, 1952-1955; 952; 1 omslag
      - Het opstellen van een samenvattend overzicht betreffende de krijgstucht, 1952, 1955; 953; 1 omslag
      - Het opstellen van logistieke instructies, 1952-1956; 954-956; 1 pak en 2 omslagen
        - 1951-1959, 954
        - 1952-1956, 955; 1 pak
        - 1954-1956, 956
      - Het vaststellen van de richtlijnen voor geneeskundige verzorging, 1952-1956; 957; 1 omslag
      - Het opstellen van tactische instructies, 1952-1956; 958; 1 omslag
      - Het legeren van Nederlandse en Britse krijgsmachtonderdelen, 1952-1956; 959; 1 omslag
      - Het opstellen van verdedigingsmaatregelen, 1952-1957; 960-962; 1 pak en 2 omslagen
        - 1952-1956, 960; 1 pak
        - 1952-1957 I, 961
        - 1952-1957 II, 962
      - Het opstellen van orders, 1952-1958; 963-965; 1 pak en 2 omslagen
        - Vaste veiligheidsorders 1952-1953, 963
        - Mobilisatieorders 1952-1956, 964
        - Staforders, vaste orders voor oorlogstijd en vaste orders voor de organisatie 1952-1958, 965; 1 pak
      - Het opstellen van vredessamenstellingen, 1952, 1956, 1958; 966-968; 3 omslagen
        - Staven Nederlandse Territoriale Bevelhebber 1952, 966
        - De compagniën Regiment van Heutsz 1956, 967
        - Territoriale verzorgingseenheden 1958, 968
      - Het opstellen van richtlijnen en aanwijzingen voor het beleid inzake militaie verbindingen, 1952-1956, 1958; 969; 1 omslag
      - Het rapporteren over de militaire ontwikkeling van Oost-Duitsland, 1952-1958; 970; 1 omslag
      - Het corresponderen met de Generale Staf van het Ministerie van Oorlog inzake een ontwerp Oorlogsorganisatie en wijzigingen in de vredessamenstelling, 1953; 971; 1 pak
      - Logboeken militaire bijstand watersnoodramp, 1953; 972-978; 7 pakken
        Met luchtfoto's van de getroffen gebieden
        - 1953 I, 972
        - 1953 II, 973
        - 1953 III, 974
        - 1953 IV, 975
        - 1953 V, 976
        - 1953 VI, 977
        - 1953 VII, 978
      - Het opstellen van verslagen en rapporten inzake de militaire hulpverlening bij de watersnoodramp in Zeeland en Zuid-Holland, 1953; 979; 1 pak
      - Het voorbereiden van de militaire bijstand aan de slachtoffers van de watersnoodramp, 1953; 980; 1 omslag
      - Het opstellen van een verkeersregeling, 1953-1954; 981; 1 omslag
      - Het opstellen van een interne nota betreffende de gevolgen van de watersnood, 1953, 1955; 982; 1 omslag
      - Notulen en agenda's van stafbesprekingen, 1953-1955; 983; 1 omslag
      - Het opstellen van richtlijnen voor militaire bijstand en hulpverlening bij een watersnoodramp, 1953-1956; 984; 1 omslag
      - Het opstellen van een verslag inzake een vergadering over bescherming bevolking en evacuatie, 1953-1957; 985; 1 omslag
      - Het registratief overnemen van het personeel van het Bewakings Korps Koninklijke Landmacht door het Regiment van Heutz, 1954; 986; 1 omslag
      - Het opstellen van de regeling geneeskundige verzorging van parate onderdelen, 1954-1956; 987; 1 omslag
      - Het opheffen en samenvoegen van kleine compagniën zoals de Bewakingscompagnie 's-Gravenhage en de kampcommando's van Kamp Stroe en Legerplaats de Wittenberg, 1955; 988; 1 omslag
      - Het opstellen van de oorlogs- en territoriale verzorgingsorganisatie van andere krijgsmachtsonderdelen, 1955-1956; 989; 1 pak
      - Het intrekken van een vredesverzorgingsbevel nr. 2 van 5 maart 1955, 1956; 990; 1 omslag
      - Het opstellen van de bevelsverhoudingen van de militair geneeskundige diensten, 1956-1958; 991; 1 omslag
      - Het oprichten van de mobilisabele 303 gevechtgroepsstaf, 1960; 992; 1 omslag
      - Verklaringen van vernietiging van archiefbescheiden, 1994; 993; 1 omslag
    - Territoriaal Bevelhebber Oost
      - Notulen en agenda's van vergaderingen met compagniecommandanten, sectiehoofden, het bataljon bewakingstroepen van de Binnenlandse Strijdkrachten en districtscommandanten, 1944-1975; 994; 1 pak
      - Het corresponderen inzake wetgeving betreffende de uitvoering van het militair gezag, 1945-1960; 995; 1 omslag
      - Notulen en agenda's van vergaderingen met de bevelhebbers van de tweede militaire afdeling, de afdeling luchtafweer en inspecteurs, 1945-1974; 996; 1 pak
      - Het oprichten, inrichten en wijzigen van de organisatie Territoriaal Bevelhebber Oost, 1945-1975; 997; 1 pak
      - Het opstellen van operationele orders en verzorgingsinstructies, 1945-1975; 998; 1 pak
      - Het corresponderen met de Nederlandse Territoriaal Bevelhebber inzake militaire bijstand en hulpverlening bij watersnood, 1946-1957; 999; 1 pak
      - Het instellen, opheffen en reorganiseren van krijgsmachtdelen, ressorterend onder de territoriaal Bevelhebber Oost, 1946-1973; 1000; 1 pak
      - Het corresponderen met gemeenten en garnizoenscommandanten inzake militaire bijstand bij bos- en heidebranden, 1948-1958; 1001; 1 omslag
      - Het opstellen van een verslag inzake de wapenopleiding Depot Veldartillerie, 1949-1950; 1002; 1 omslag
      - Het corresponderen met het ministerie van Binnenlandse Zaken inzake de burgerlijke verdediging en bescherming bevolking, 1949-1964; 1003; 1 omslag
      - Het nemen van verdedigingsmaatregelen en het voorbereiden van vernielingsvoorbereiding en inundatiën, 1950-1955; 1004; 1 omslag
      - Het overnemen van opslagruimten, 1950-1957; 1005; 1 omslag
      - Het opstellen van verslagen inzake oefeningen, 1950-1973; 1006-1025; 1 pak en 19 omslagen
        - Alarmoefeningen I 1950-1972, 1006; 1 pak
        - Alarmoefeningen II 1954-1956, 1007
        - Claudius Civilus 1956, 1008
        - Groot en Klein 1957, 1009
        - Groot Salland 1957, 1010
        - Heraut, Emergo, Rode Haan en Zwarte Piet 1952-1956, 1011
        - Herhalingsoefeningen 1950-1951, 1012
        - Idool I 1956, 1013
        - Idool II 1956, 1014
        - Lion Noir 1957, 1015
        - Lion Noir I 1956-1957, 1016
        - Lion Noir II 1957, 1017
        - Loopeend en Loopeend II 1954-1955, 1018
        - Oefening Oost '73 1973, 1019
        - Oefening Parabellum II 1973, 1020
        - Quo Vadis 1956, 1021
        - Snel Klaar 1957, 1022
        - SOS-Alarm I 1956-1958, 1023
        - SOS-Alarm II 1956-1957, 1024
        - Torenklok III 1957, 1025
      - Het opstellen van diverse richtlijnen, voorschriften en instructies betreffende de uitvoering van het beleid, 1950-1973; 1026-1027; 1 omslag en 1 pak
        - 1950-1973, 1026; 1 pak
        - 1952-1955, 1027
      - Het voorbereiden van evacuaties in vredestijd, 1950-1974; 1028; 1 pak
      - Het opstellen van aanwijzigingen voor de personeelsbezetting van Twente in verband met het verlenen van militaire bijstand, 1951-1953; 1029; 1 omslag
      - Het opstellen van het Legeringsplan 1954, 1951-1967; 1030-1031; 2 pakken
        - 1951-1955, 1030
        - 1956-1967, 1031
      - Het opstellen van oorlogsbevelsverhoudingen, 1952; 1032; 1 omslag
      - Het overdragen van gebouwen aan de nieuwe commandant, 1952-1955; 1033; 1 omslag
      - Het opstellen van operatieplannen en -voorbereiding inzake oorlogsvoering, 1952-1956; 1034; 1 omslag
      - Het geven van aanwijzingen inzake verkeer en vervoer, 1952-1956; 1035; 1 omslag
      - Het voorbereiden van burgelijke verdediging, bescherming bevolking en evacuatie, 1952-1957; 1036; 1 omslag
      - Het opstellen van plannen C en D inzake verdedigingswerken, 1952-1964; 1037; 1 omslag
      - Het uitvoeren van de reorganisatie legerplan 1958, 1952-1974; 1038; 1 pak
      - Verklaringen van vernietiging van archiefbescheiden, 1952-1958, 1981, 1994; 1039-1041; 3 omslagen
        - 1952-1957, 1981, 1039
        - 1956-1958, 1040
        - 1994, 1041
      - Het geven van aanwijzingen inzake verbindingen, 1954; 1042; 1 omslag
      - Het overnemen van gebouwen van andere dienstonderdelen, 1954-1957; 1043; 1 omslag
      - Het opstellen van orders, 1954-1965; 1044-1046; 3 omslagen
        - Vaste order territoriale vredesverzorging in vredestijd 1954-1955, 1044
        - Vaste orders voor vredestijd 1954-1965, 1045
        - Vaste verbindingsorders 1965, 1046
      - Het samenstellen van een overzicht van de te verrichten werkzaamheden aan de Nederlandse en Duitse verdedigingswerken, 1955-1957; 1047; 1 omslag
      - Het opstellen van Vredesverzorgingsbevelen, 1955-1966; 1048; 1 omlsag
      - Het opstellen en wijzigen van Verzorgingsbevel nr. 1, 1957-1971; 1049; 1 omslag
      - Het opstellen van jaarverslagen over de jaren 1964, 1965 en 1969 tot en met 1974, 1966-1975; 1050; 1 pak
      - Het opstellen van een regeling met betrekking tot de evacuatie van de gezinsleden van militairen en burgerpersoneel werkzaam bij militaire eenheden in Duitsland, 1974; 1051; 1 omslag
    - Territoriaal Bevelhebber Zuid
      - Het voorbereiden van richtlijnen, voorschriften en instructies voor de territoriale bevelhebber, 1945; 1052; 1 omslag
      - Het analyseren van legering, huisvesting, gebouwen, magazijnen en terreinen bij militaire afdelingen, 1945-1947; 1053; 1 omslag
      - Het voorbereiden van het verlenen van militaire bijstand in geval van oproer en oogsthulp, 1945-1949, 1951; 1054; 1 omslag
      - Het oprichten, opheffen en wijzigen van onderdelen van de derde militaire afdeling/bevelhebber zuid, 1945-1953; 1055-1058; 2 omslagen en 2 pakken
        - Map I 1945-1947, 1055; 1 omslag
        - Map II 1945-1950, 1056
        - Map III 1946-1953, 1057; 1 omslag
        - Map IV 1948-1952, 1058
      - Het opstellen van instructies voor de executie van doodstraffen, de berechting van politieke delicten en het handhaven van de krijgstucht, 1946, 1948-1949; 1059; 1 omslag
      - Het opstellen van maandrapporten, 1946, 1948-1951; 1060; 1 omslag
      - Het voorbereiden van opleidingen voor commandotroepen, het Nederlands Detachement Verenigde Naties, commandanten van onderdelen en militairen die naar Indië worden uitgezonden, 1946-1951; 1061; 1 omslag